臺灣高等法院高雄分院刑事判決　　　　　　　　　　九十一年度交上易字第九二號
　　上 訴 人　台灣高雄甲方法院檢察署檢察官
　　被　　告　乙○○
右上訴人因被告公共危險案件，不服臺灣高雄甲方法院九十年度交易字第七三八號中
華民國九十一年二月一日第一審判決（起訴案號：臺灣高雄甲方法院檢察署九十年度
偵字第一九七九二號），提起上訴，本院判決如左：
      主  文
上訴駁回。
      事  實
一、乙○○考領有重型機車駕駛執照，明知服用酒類足以造成不能安全駕駛動力交通
    工具之危險，竟於民國九十年十月二十三日凌晨，在某釣蝦場中與友人飲酒後，
    其平衡感、言詞能力、定向力及感覺能力均已有所障礙，顯無法安全駕駛之程度
    下，猶於同日凌晨一時二十分許，貿然騎乘車牌號碼ＦＬＭ─五四０號重型機車
    附載丙○○，沿高雄縣鳥松鄉○○路由北向南行駛，途經該路之復興電台前，原
    應注意謹慎行駛，依當時情況又非不能注意，竟因酒後疏未注意，機車失控摔倒
    ，於機車滑倒之際，致丙○○摔離出去，使其受有頭部外傷併顱骨骨折之傷害。
    嗣經警到場處理，並經警以酒精測試器檢測酒精濃度，測得乙○○呼氣所含酒精
    濃度達每公升０‧九二毫克，而查獲其酒後駕駛。
二、案經丙○○之夫丁○○訴由高雄縣警察局仁武分局移送臺灣高雄甲方法院檢察署
    檢察官偵查起訴。
      理  由
一、訊據被告乙○○對於右揭酒後駕車之事實供承不諱，且被告經警查獲檢測之呼氣
    酒精濃度達每公升０‧九二毫克之事實，亦有酒精濃度測試單、舉發違反道路交
    通安全管理事件通知單附卷可佐，按行為人飲酒後如其呼氣酒精濃度達於每公升
    ０．五毫克時，即有反應較慢、感覺減低、影響駕駛之輕到中度之中毒症狀，如
    達於每公升０．七五毫克時，則會有思考改變、個性行為改變之輕到中度中毒症
    狀；又飲酒後一小時許，其體內血液酒精濃度可達最高，飲酒一小時後其體內之
    酒精濃度隨即消減。（參見行政院國軍退除役官兵輔導委員會台北榮民總醫院八
    十八年八月五日（八八）北總內字第二六八六八號函；八十八年十月二十六日（
    八八）院賓文廉字第一三四○七號臺灣高等法院函中台北醫學院附設醫院精神科
    主任蔡尚穎「酒精對人體生理與行為之影響」一文可據）。復依醫學實驗證明所
    得經驗法則，對於吐氣酒精濃度達每公升０．二五毫克以上時，將使駕駛人產生
    複雜之技巧障礙、駕駛能力變壞之行為表現，肇事比率比一般未飲酒時高出二倍
    ，而吐氣酒精濃度達每公升零點五毫克以上時，將使駕駛人產生平衡感與判斷力
    障礙升高，肇事比率比一般未飲酒時高出十倍，甚而如吐氣酒精濃度達每公升零
    點七五毫克時，駕駛人將產生明顯酒醉、步履蹣跚之行為狀態，其肇事比率比一
    般高二十五倍（參見蔡志中著，對飲酒不能安全駕駛之執法研究，司法院第四十
    六期業務研究會講義），本案被告乙○○為警查獲作測試酒精濃度時係肇事二小
    時後之凌晨三時二十一分，其吐氣所含酒精濃度仍高達每公升○˙九二毫克，已
    如前述，參照上開醫學報告，足認其已達不能安全駕駛之程度；次按機車駕駛人
    ，應注意謹慎行駛，且不得酒後駕車，依當時情況並非不能注意，被告竟因酒後
    失控滑倒致有本件車禍情事，其有過失至明。又被害人丙○○因本件車禍受有頭
    部外傷併顱骨骨折之傷害，並有長庚醫院診斷證明書附卷可證，被害人丙○○所
    受上開傷害與被告之過失行為間，顯有相當因果關係，是本案事證明確，被告之
    犯行洵堪認定。
二、核被告乙○○所為，係犯刑法第一百八十五條之三服用酒類不能安全駕駛動力交
    通工具而駕駛罪、第二百八十四條第一項前段之過失傷害罪。被告所犯上開酒後
    駕車與過失傷害罪名間，犯意各別，行為互殊，犯罪構成要件不同，應予分論併
    罰。又被告因酒醉駕車之故，發生本件車禍，並同時致使丙○○受有傷害，應依
    道路交通管理處罰條例第八十六條第一項之規定，就其所犯刑法第二百八十四條
    第一項之過失傷害罪部分加重其刑。
三、原審因而適用刑法第一百八十五條之三、第二百八十四條第一項前段、第四十一
    條第一項前段、道路交通管理處罰條例第八十六條第一項、罰金罰鍰提高標準條
    例第一條前段、第二條之規定，並審酌被告明知酒後不能安全駕車，將致生危害
    其他用路人交通安全之虞，仍無視於其他用路人之公共安全，於飲酒過量後仍駕
    車，因而肇事，量刑本不宜輕處，惟其犯罪後態度尚佳，又無前科素行尚可等一
    切情狀，量處公共危險罪部分拘役五十日、過失傷害罪部分有期徒刑四月，並諭
    知如易科罰金，均以三百元折算一日。其認事用法均無不合，量刑亦屬適當。檢
    察官上訴意旨，以原審量刑過輕，指摘原判決不當，並無理由，應予駁回。
據上論結，應依刑事訴訟法第三百六十八條，判決如主文。
本案經檢察官劉文水到庭執行職務。
中    華    民    國     九十一     年       五       月      九        日
                              臺灣高等法院高雄分院刑事第七庭
                                  審判長法官  李春昌
                                        法官  莊飛宗
                                        法官  黃憲文
右正本證明與原本無異。
不得上訴。
                                      書記官  黃玉珠
中    華    民    國     九十一     年       五       月      十三      日
附錄：本判決論罪科刑法條：
中華民國刑法第一百八十五條之三
服用毒品、麻醉藥品、酒類或其他相類之物，不能安全駕駛動力交通工具而駕駛者，
處一年以下有期徒刑、拘役或三萬元以下罰金。
中華民國刑法第二百八十四條
 (過失傷害罪)
因過失傷害人者，處六月以下有期徒刑、拘役或五百元以下罰金，致重傷者，處一年
以下有期徒刑、拘役或五百元以下罰金。
從事業務之人，因業務上之過失傷害人者，處一年以下有期徒刑、拘役或一千元以下
罰金，致重傷者，處三年以下有期徒刑、拘役或二千元以下罰金。
                                                                        Ｋ
